# 关于非经常性损益影响金额的计算

提问人：liu42644268 时间：2020-02-09 17:12:17
请问如果集团公司存在一子公司连年亏损，可弥补亏损未确认递延所得税资产，那么该公司产生的非经常性损益是否要考虑所得税影响呢，求教，谢谢各位。

回答人：chenyiwei
这种情况下，非经常性损益的所得税影响数一般应为零。可参考：《瑞华研究 2010 ～ 2019 汇编》之“问题5-4-13 （关于非经常性损益的所得税影响金额）”、“问题5-4-14（非经常性损益项目所得税影响数的计算）”。